臺灣士林地方法院民事裁定　九十三年度簡抗字第一０號
　　抗　告　人　乙○○
　　相　對　人　甲○○
抗告人與相對人間請求返還買賣價金事件，抗告人對於民國九十三年八月十九日本院
士林簡易庭所為第一審之裁定（九十三年度士簡字第三九二號）提起抗告，本院裁定
如下：
    主      文
抗告駁回。
抗告訴訟費用由抗告人負擔。
    理      由
一、本件抗告意旨略以：抗告人前對民國九十三年五月三十一日本院士林簡易庭九十
    三年度士簡字第三九二號判決提起上訴，並未繳納二審裁判費，惟亦未收到原審
    命補繳裁判費之通知，此或因抗告人年紀高達八十三歲，於該段期間搬遷至長子
    謝申建之住處（臺北市士林區○○○路○段二九０巷七弄四三號三樓），致無法
    收受原審命補費之裁定而不知應繳納裁判費。請詳查該命補費之裁定確未送達抗
    告人之情，並體諒抗告人未居住
    廢棄駁回上訴之原裁定等語。
二、按提起民事第二審上訴，應依民事訴訟法第七十七條之十六第一項前段之規定繳
    納裁判費，此為上訴必須具備之程式，如未據繳納裁判費，致上訴不合程式，經
    原審法院定期間命補正，如不於期間內補正，應以裁定駁回上訴，此觀民事訴訟
    法第四百三十六條之一第三項及第四百四十二條第二項之規定自明。另按送達於
    應受送達人之住居所、事務所或營業所行之。但在他處會晤應受送達人時，得於
    會晤處所行之；送達於住居所、事務所或營業所不獲會晤應受送達人者，得將文
    書付與有辨別事理能力之同居人或受僱人。民事訴訟法第一百三十六條第一項、
    第一百三十七條第一項、分別定有明文。經查，本件原審於九十三年七月五日命
    上訴人即本件抗告人補繳上訴裁判費之裁定（以下稱補費裁定），交由郵政機關
    於同年七月十三日依上訴人即本件抗告人於九十三年六月十八日上訴狀所載之送
    達處所臺北市○○區○○街一段一三巷六弄一號四樓為送達，因未獲會晤抗告人
    本人，而由其同居人即抗告人夫之姐廖謝金喜代為收受該補費裁定，有送達證書
    一紙附卷可稽（原審卷第五十七頁參照）；嗣原審於九十三年八月十九日以抗告
    人未依限繳納上訴費為由裁定駁回上訴，經再向前開地址為送達，亦由廖謝金喜
    於九十三年九月三日代收，抗告人並於十日內即九十三年九月十日提出本件抗告
    ，已足證前揭補費裁定之送達為合法，抗告人辯稱其於九十三年七月間未居住於
    前開處所，故未收受補費裁定之送達而不知應補繳第二審裁判費云云，顯非可採
    。則原審以抗告人於收受補費裁定後未依限補繳第二審上訴裁判費，其上訴為不
    合法，裁定駁回抗告人之上訴，並無違誤。抗告意旨指摘原裁定不當，求予廢棄
    ，為無理由，應予駁回。
三、據上論結，本件抗告為無理由，依民事訴訟法第四百三十六條之一第三項、第四
    百九十五條之一第一項、第四百四十九條第一項、第九十五條、第七十八條，裁
    定如主文。
中　　　華　　　民　　　國　　九十三　　年　　 十一 　　月　　 十八 　　日
                                        臺灣士林地方法院民事第二庭
                                            審判長法官  陳介源
　　　　　　　　　　　　　　　　　　　    　法    　官  林政佑
　　　　　　　　　　　　　　　　　　        法    　官  王怡雯
右為正本係照原本作成。
本裁定不得抗告。
中　　　華　　　民　　　國　　九十三　　年　　 十一 　　月　　二十二　　日
                                            法院書記官  陳秀玲
